【裁判字號】    99,訴,1300
【裁判日期】    990430
【裁判案由】    毒品危害防制條例
【裁判全文】
臺灣板橋地方法院刑事判決              99年度訴字第1300號
公  訴  人  臺灣板橋地方法院檢察署檢察官
被      告  甲○○
上列被告因違反毒品危害防制條例案件，經檢察官提起公訴（99
年度毒偵字第1640號），被告於準備程序中就被訴事實為有罪之
陳述，本院合議庭裁定由受命法官獨任行簡式審判程序，並判決
如下：
    主    文
甲○○施用第一級毒品，累犯，處有期徒刑壹年，扣案第一級毒
品海洛因壹包（驗餘淨重一點五公克，純質淨重０點四公克）及
第二級毒品甲基安非他命壹包（驗餘淨重一點三一０八公克）均
沒收銷燬之。
    事    實
一、甲○○前於民國89年間因施用毒品案件，經觀察勒戒後認無
    繼續施用毒品之傾向，於89年4 月25日獲釋出所，並經臺灣
    板橋地方法院檢察署檢察官以89年度毒偵字第3065號為不起
    訴處分確定。又90年間因施用毒品案件，經觀察勒戒後認有
    繼續施用毒品之傾向，於90年8 月10日入戒治處所接受強制
    戒治，至91年4 月15日停止戒治獲釋出所（其指揮書執行完
    畢日期為91年7 月26日），而其此次施用第二級毒品犯行經
    檢察官聲請簡易判決處刑後，則經本院以90年度板簡字第16
    35號判處有期徒刑5 月，如易科罰金以銀元3 百元折算1 日
    確定，並於90年11月26日易科罰金執行完畢。詎又於前揭強
    制戒治執行完畢獲釋後5 年內之92年間再犯施用第一、二級
    毒品罪，經本院以92年度訴字第1763號分別判處有期徒刑9
    月、7 月，應執行有期徒刑1 年2 月確定，並於94年3 月8
    日執行完畢。迨94年間，先因贓物案件經本院以94年度簡字
    第5018號判處有期徒刑3 月，上訴後復經本院以94年度簡上
    字第703 號判決駁回上訴確定；復因施用第一、二級毒品案
    件，分別經臺灣高等法院以95年度上訴字第507 號撤銷原判
    決，改判有期徒刑1 年2 月確定，及經本院以95年度易字第
    1283號判處有期徒刑5 月確定，後2 罪經本院以96年度聲字
    第364 號裁定定應執行刑為有期徒刑1 年6 月，及經本院以
    96年度聲減字第131 號減刑並定應執行刑為有期徒刑9 月後
    ，自95年5 月1 日起與前揭3 月有期徒刑合併執行至96年7
    月8 日始縮刑期滿執行完畢。
二、詎仍不思戒除毒癮，猶於99年2 月8 日接近中午之某時許，
    在其臺北縣土城市○○路128 巷13弄2 號2 樓原租屋處內，
    以將海洛因及甲基安非他命一起置入注射針筒後加水施打之
    方式，同時施用第一級毒品海洛因及第二級毒品甲基安非他
    命1 次。嗣員警於99年2 月8 日16時30分許，在臺北縣土城
    市○○路128 巷13弄2 號前，見甲○○行跡可疑，乃即上前
    盤查，當場扣得第一級毒品海洛因1 包（原淨重1.53公克，
    驗餘淨重1.5 公克，純質淨重0.40公克）及第二級毒品甲基
    安非他命1 包（原淨重1.311 公克，驗餘淨重1.3108公克）
    。其後，甲○○亦同意接受採尿，經警將其尿液送驗後，確
    認其尿液呈鴉片及甲基安非他命陽性反應，因而查悉上情。
三、案經臺北縣政府警察局板橋分局報請臺灣板橋地方法院檢察
    署檢察官偵查後起訴。
    理    由
一、上開犯罪事實，業據被告於本院審理時自白不諱，而其經警
    所採集之尿液經送請檢驗後，確呈鴉片及甲基安非他命陽性
    反應乙節，有臺灣檢驗科技股份有限公司濫用藥物檢驗報告
    附卷可稽（毒偵卷第44頁），另前揭查獲物品經分別送請法
    務部調查局及交通部民用航空局航空醫務中心鑑定後，確分
    屬第一級毒品海洛因及第二級毒品甲基安非他命無訛，有法
    務部調查局濫用藥物實驗室鑑定書、交通部民用航空局航空
    醫務中心毒品鑑定書（毒偵卷第41、46頁）各1 份在卷可查
    ，足徵被告前開自白應與事實相符，堪可採信。次按觀察、
    勒戒或強制戒治執行完畢釋放後，5 年內再犯施用第一、二
    級毒品之罪者，檢察官應依法追訴，毒品危害防制條例第23
    條第2 項定有明文。查被告前於89年間因施用毒品案件，經
    觀察勒戒後認無繼續施用毒品之傾向，於89年4 月25日獲釋
    出所，並經臺灣板橋地方法院檢察署檢察官以89年度毒偵字
    第3065號為不起訴處分確定。又90年間因施用毒品案件，經
    觀察勒戒後認有繼續施用毒品之傾向，於90年8 月10日入戒
    治處所接受強制戒治，至91年4 月15日停止戒治獲釋出所（
    其指揮書執行完畢日期為91年7 月26日）。詎又於前揭強制
    戒治執行完畢獲釋後5 年內之92年間再犯施用第一、二級毒
    品罪，經本院以92年度訴字第1763號分別判處有期徒刑9 月
    、7 月，應執行有期徒刑1 年2 月確定，並於94年3 月8 日
    執行完畢乙節，有臺灣高等法院被告前案紀錄表各1 份附卷
    足參，被告既係於前揭強制戒治執行完畢釋放後5 年內，有
    再犯施用第一、二級毒品之事實，當已符合「5 年內再犯」
    之要件，則檢察官對其提起公訴，即屬合法。綜上，本件事
    證明確，被告犯行堪以認定。
二、核被告所為，係犯毒品危害防制條例第10條第1 項之施用第
    一級毒品罪及同條第2 項之施用第二級毒品罪。其施用前、
    後分別持有第一、二級毒品之低度行為，應分別為其施用之
    高度行為所吸收，不另論罪。又被告係以自然之1 行為同時
    觸犯上開2 罪，屬想像競合犯，依刑法第55條，應從一重論
    以毒品危害防制條例第10條第1 項之施用第一級毒品罪處斷
    。次查被告於94年間，先因贓物案件經本院以94年度簡字第
    5018號判處有期徒刑3 月，上訴後復經本院以94年度簡上字
    第703 號判決駁回上訴確定；復因施用第一、二級毒品案件
    ，分別經臺灣高等法院以95年度上訴字第507 號撤銷原判決
    ，改判有期徒刑1 年2 月確定，及經本院以95年度易字第12
    83號判處有期徒刑5 月確定，後2 罪經本院以96年度聲字第
    364 號裁定定應執行刑為有期徒刑1 年6 月，及經本院以96
    年度聲減字第131 號減刑並定應執行刑為有期徒刑9 月後，
    自95年5 月1 日起與前揭3 月有期徒刑合併執行至96年7 月
    8 日始縮刑期滿執行完畢乙節，有臺灣高等法院被告前案紀
    錄表附卷可稽，其於有期徒刑執行完畢後5 年以內，故意再
    犯本件有期徒刑以上之罪，為累犯，應依刑法第47條第1 項
    規定，加重其刑。爰審酌被告犯罪之動機目的，智識程度，
    施用毒品非但戕害自己身心，亦妨害社會善良秩序，及其犯
    後坦認犯行態度良好等一切情狀，量處如主文所示之刑。末
    查扣案白色粉末及結晶各1 包分別屬於第一級毒品海洛因及
    第二級毒品甲基安非他命乙節，業經認定如前，爰依毒品危
    害防治條例第18條第1項前段規定諭知沒收銷燬。
三、按除被告所犯為死刑、無期徒刑、最輕本刑為3 年以上有期
    徒刑之罪或高等法院管轄第一審案件者外，於前條第1 項程
    序進行中，被告先就被訴事實為有罪之陳述時，審判長得告
    知被告簡式審判程序之旨，並聽取當事人、代理人、辯護人
    及輔佐人之意見後，裁定進行簡式審判程序，刑事訴訟法第
    273 條之1 第1 項定有明文。本案被告被訴施用第一級毒品
    罪之法定本刑為「6 月以上5 年以下有期徒刑」，施用第二
    級毒品罪之法定本刑為「3 年以下有期徒刑」，其於本院準
    備程序期日就被訴事實為有罪之陳述後，經告知被告簡式審
    判程序之旨，並聽取被告及檢察官之意見後，本院合議庭認
    宜改用簡式審判程序，乃裁定由受命法官獨任行簡式審判程
    序審理之，附此說明。
據上論斷，應依刑事訴訟法第273 條之1 第1 項、第299 條第1
項前段，毒品危害防制條例第10條第1 、2 項、第18條第1 項前
段，刑法第11條前段、第55條、第47條第1 項，判決如主文。
本案經檢察官林慈雁到庭執行職務。
中    華    民    國    99    年    4     月    30    日
                  刑事第十三庭  法  官  楊明佳
以上正本證明與原本無異。
如不服本判決應於收受送達後10日向本院提出上訴書狀，並應敘
述具體理由；其未敘述上訴理由者，應於上訴期間屆滿後20日內
向本院補提理由書（均須按他造當事人之人數附繕本）「切勿逕
送上級法院」。
                                書記官  林金良
中    華    民    國    99    年    4     月    30    日
附錄本案論罪科刑法條全文
毒品危害防制條例第10條
施用第一級毒品者，處六月以上五年以下有期徒刑。
施用第二級毒品者，處三年以下有期徒刑。

司法院資訊處製作；財團法人民間司法改革基金會備份。
